# 培训费列支科目

提问人：周 庆 123 时间：2022-11-25 10:48:20
按照《关于企业职工教育经费提取与使用管理的意见》的通知，知道企业职工教育培训经费列支范围，但是实务中如何会计核算呢？
请问：如何区分管理费用-培训费和管理费-职工教育经费（培训）的场景？看了下职工教育经费的范围，感觉基本上覆盖了所有培训费的场景，是不是基本上都需要通过管理费-职工教育经费核算？

回答人：chenyiwei
如职工教育经费有余额的，则培训费优先从职工教育经费列支；如职工教育经费不足的，再列入“管理费用——培训费 ”。但实务中基本不会出现职工教育经费余额不足的情况。
另外需要注意：可列入“职工教育经费”或者“管理费用——培训费”的前提是相关培训内容与本企业的生产经营直接相关，本企业可直接从中获益。如果培训内容与本企业生产经营无直接关系（例如学历教育，或者考取与本企业生产经营活动无直接关系的证书等），则属于企业为员工承担个人发展支出，应列入职工薪酬费用处理。